【裁判字號】    98,台抗,790
【裁判日期】    981216
【裁判案由】    強盜延長羈押
【裁判全文】
最高法院刑事裁定              九十八年度台抗字第七九０號
抗  告  人  甲○○
上列抗告人因強盜案件，不服台灣高等法院中華民國九十八年十
一月十二日延長羈押之裁定（九十七年度上訴字第四七九一號）
，提起抗告，本院裁定如下：
    主  文
抗告駁回。
    理  由
本件原裁定以抗告人甲○○前經原審法院訊問後，認其涉犯強盜
罪嫌重大，有刑事訴訟法第一百零一條第一項第三款之情形，非
予羈押，顯難進行審判或執行，於民國九十七年十月十六日執行
羈押，至九十八年十一月十五日第五次羈押期間即將屆滿。茲以
前項原因依然存在，且抗告人所犯加重強盜二罪，經第一審法院
各判處有期徒刑十五年，並定其應執行刑為有期徒刑二十八年，
有相當理由認其有逃亡之虞，且於現階段之訴訟程序中，並無羈
押以外之方法得予代替，認有繼續羈押之必要，因而依刑事訴訟
法第一百零八條第一項、第五項，裁定自九十八年十一月十六日
起，延長羈押二月。經核於法尚無違誤。抗告意旨略以：並無證
據足資證明抗告人有為加重強盜犯行，抗告人自非犯罪嫌疑重大
，又依抗告人之身體、家庭、工作、財產、前科等情形以觀，抗
告人顯無逃亡之虞，原裁定認抗告人犯罪嫌疑重大，及有相當理
由認為有逃亡之虞，俱無具體之事證及理由；原審於九十八年十
一月十二日，對抗告人為延長羈押訊問時，並未予辯護人表示意
見之機會；他案同犯強盜案件之被告，亦有准予具保停止羈押之
情形者，而執司法院釋字第六六五號解釋意旨，求為撤銷原裁定
，另為適法之裁定等語。然查被告犯罪嫌疑是否重大，有無羈押
及繼續羈押之必要，俱屬事實問題，審理事實之法院本有審酌訴
訟進行程度及其他一切情事自由裁量之職權。原審經訊問抗告人
後，審酌訴訟進行程度及其他一切情狀，認抗告人涉犯加重強盜
罪嫌重大，並有相當理由認其有逃亡之虞，裁定自九十八年十一
月十六日起，延長羈押二月，核與司法院釋字第六六五號解釋意
旨無違，不得任意指為違法。又原審於九十八年十一月十二日之
審判期日，審判長問抗告人及其原審選任辯護人：抗告人羈押期
間於九十八年十一月十五日期滿，羈押理由尚未消滅，抗告人經
第一審判處重刑，有逃亡之虞，仍有延長羈押二月之必要，有何
意見？而除抗告人表示意見外，抗告人原審選任辯護人並答稱：
「請求交保，無延押的必要」等情，抗告意旨未依卷內資料而任
意漫事指摘，並非有據。抗告意旨徒執前詞，任意指摘原裁定不
當，為無理由，應予駁回。另抗告意旨主張其遭非法逮捕及非法
聲請羈押，及原審應准抗告人具保停止羈押等情云云，均非本件
抗告程序所得審酌，併予指明。
據上論結，應依刑事訴訟法第四百十二條，裁定如主文。
中    華    民    國  九十八  年   十二   月   十六   日
                      最高法院刑事第一庭
                          審判長法官  董  明  霈
                                法官  林  茂  雄
                                法官  張  祺  祥
                                法官  陳  祐  治
                                法官  林  瑞  斌
      本件正本證明與原本無異
                                      書  記  官
中    華    民    國  九十八  年   十二   月   十七   日
                                                      K


司法院資訊處製作；財團法人民間司法改革基金會備份。
